臺灣新北地方法院刑事判決
                                 110年度審交易字第1061號
公  訴  人  臺灣新北地方檢察署檢察官
被      告  黃文成


上列被告因過失傷害案件，經檢察官提起公訴（110 年度偵字第
11449 號），本院判決如下：
    主  文
黃文成汽車駕駛人無駕駛執照駕車、行經行人穿越道不依規定讓
行人優先通行犯過失傷害罪，處拘役肆拾日，如易科罰金，以新
臺幣壹仟元折算壹日。
    事實及理由
壹、查被告黃文成所犯係死刑、無期徒刑、最輕本刑為3 年以上
    有期徒刑以外之罪，其於準備程序就被訴事實為有罪之陳述
    ，經告知簡式審判程序之旨，並聽取其與檢察官之意見後，
    本院認無不得或不宜改依簡式審判程序進行之處，爰依刑事
    訴訟法第273 條之1 第1 項、第284 條之1 之規定，裁定進
    行簡式審判程序。
貳、本案犯罪事實、證據及應適用之法條，除補充「道路交通事
    故肇事人自首情形記錄表1 份（參110 年度偵字第11449 號
    卷第27頁）」、「被告黃文成於111 年1 月20日本院準備程
    序及審理時之自白（參本院卷附當日各該筆錄）」為證據外
    ，餘均引用附件即檢察官起訴書之記載。
叁、審酌被告案發時未考領合格之駕駛執照，本不得在公用道路
    上駕駛車輛，且一旦違規駕車上路，更應提高警覺並遵循道
    路交通安全規則，以維護自身及其他用路人之生命、身體或
    財產安全，卻於案發時地駕車行經行人穿越道時，未讓行人
    優先通行，因而造成本件交通事故，並致告訴人王瑀琦受有
    附件犯罪事實欄一所示之表淺傷害，實有不該，兼衡被告之
    素行、教育程度、職業、家庭經濟與生活狀況，以及犯後坦
    承犯行，態度勉可，然迄今未能與告訴人達成和解或成立調
    解，亦未取得告訴人之諒解等一切情狀，量處如主文所示之
    刑，並諭知易科罰金之折算標準，以資處罰。
肆、本判決係依刑事訴訟法第310 條之2 及第454 條所製作之簡
    化判決，依法僅需記載犯罪事實、證據名稱及應適用之法條
    ，並得以簡略方式為之，如認定之犯罪事實、證據及應適用
    之法條，與檢察官起訴書之記載相同者，得引用之，附此敘
    明。
據上論斷，應依刑事訴訟法第273 條之1 第1 項、第299 條第1
項前段、第310 條之2 、第454 條（本件依刑事判決精簡原則，
僅記載程序法條文），判決如主文。
本案經檢察官曾開源偵查起訴，由檢察官陳炎辰到庭執行公訴。
中　　華　　民　　國    111   年 　  3  　月 　  1  　日
                刑事第二十四庭  法  官　李俊彥   
以上正本證明與原本無異。
如不服本判決，應於判決送達後20日內敘明上訴理由，向本院提
出上訴狀（應附繕本），上訴於臺灣高等法院。其未敘述上訴理
由者，應於上訴期間屆滿後20日內向本院補提理由書「切勿逕送
上級法院」。
                                書記官  林慈恩
中　　華　　民　　國　  111 　年　   3    月    1    日
附錄本判決論罪之法律條文：
中華民國刑法第284 條
因過失傷害人者，處1 年以下有期徒刑、拘役或10萬元以下罰金
；致重傷者，處3 年以下有期徒刑、拘役或30萬元以下罰金。

道路交通管理處罰條例第86條
汽車駕駛人，無駕駛執照駕車、酒醉駕車、吸食毒品或迷幻藥駕
車、行駛人行道或行經行人穿越道不依規定讓行人優先通行，因
而致人受傷或死亡，依法應負刑事責任者，加重其刑至二分之一
。
汽車駕駛人，在快車道依規定駕車行駛，因行人或慢車不依規定
，擅自進入快車道，而致人受傷或死亡，依法應負刑事責任者，
減輕其刑。
--------------------------------------------------------
附件：
臺灣新北地方檢察署檢察官起訴書
                                    110年度偵字第11449號
　　被　　　告　黃文成　男　20歲（民國00年0月00日生）
　　　　　　　　　　　　住臺中市○○區○○路0段00號
　　　　　　　　　　　　居新北市○○區○○街00號2樓
　　　　　　　　　　　　國民身分證統一編號：Z000000000號
上列被告因過失傷害案件，已經偵查終結，認應該提起公訴，茲
將犯罪事實及證據並所犯法條分敘如下：
　　　　犯罪事實
一、黃文成並未考領普通重型機車駕駛執照，仍於民國109年11
    月15日9時40分許，騎乘車牌號碼000-000號普通重型機車，
    沿新北市土城區明德路1段往金城路方向行駛，行經同市土
    城區明德路1段93巷口而駛至行人穿越道時，本應注意騎乘
    機車行經行人穿越道，遇有行人穿越時，應暫停讓行人優先
    通行，以避免發生危險，而依當時天候晴、日間自然光線、
    路面鋪設柏油、乾燥、無缺陷、無障礙物、視距良好，無不
    能注意之情事，竟疏於注意，未暫停讓行人先行通過，即貿
    然右轉駛入明德路1段93巷，適王瑀琦徒步行走在行人穿越
    道，而遭黃文成之上開機車撞擊，致王瑀琦倒地，因而受有
    左額及左小腿擦傷之傷害。黃文成於肇事後，在未被有偵查
    犯罪職權之公務員發覺犯罪前，即主動向據報到場處理之新
    北市政府警察局土城分局警員坦承肇事接受裁判。
二、案經王瑀琦訴由新北市政府警察局土城分局報告偵辦。
　　　　證據並所犯法條
一、證據清單及待證事實：
編號 證據名稱 待證事實 1 被告黃文成於警詢時之供述 被告經合法傳喚未到庭，然被告於警詢時坦承於上揭時、地，騎乘上開機車，與穿越行人穿越道之告訴人王瑀琦發生交通事故，致告訴人受傷之事實。 2 告訴人王瑀琦於偵查中之指訴 證明全部犯罪事實。 3 新北市政府警察局土城分局道路交通事故現場圖、道路交通事故調查報告表(一)(二)、交通事故談話紀錄表、新北市政府警察局道路交通事故初步分析研判表、新北市政府警察局舉發違反道路交通管理事件通知單各1份，現場及車損暨監視器畫面擷取照片共15張 證明被告無普通重型機車駕駛執照，仍騎車上路，行經上開路段之行人穿越道時，未暫停讓行人先行通過，為肇事原因之事實。 4 新北市立土城醫院診斷證明書1份 證明告訴人受有如犯罪事實欄所載傷害之事實。 
二、核被告無駕駛執照駕車撞擊在行人穿越道上行走之告訴人，
    致告訴人受傷之所為，係犯道路交通管理處罰條例第86條第
    1項、刑法第284條前段之汽車駕駛人，無駕駛執照駕車，行
    經行人穿越道不依規定讓行人優先通行，因而過失致人受傷
    罪，請應依道路交通管理處罰條例第86條第1項規定加重其
    刑。又被告肇事後，於警方到場尚未知悉何人肇事前，向有
    偵查機關權限之員警自首，承認其肇事而願接受裁判一情，
    有新北市政府警察局土城分局道路交通事故肇事人自首情形
    記錄表1紙在卷可稽，即符合自首之規定，請依刑法第62條
    前段之規定減輕其刑。
三、依刑事訴訟法第251條第1項提起公訴。
　　此　致
臺灣新北地方法院
中　　華　　民　　國　 110　　年　　9 　　月　　2 　　日
                          檢　察　官  曾 開 源